臺灣板橋地方法院刑事判決　　　　　　　　　　　　　九十一年度交易字第四二號
　　公　訴　人　臺灣板橋地方法院檢察署檢察官
　　被　　　告　甲○○
右列被告因過失致死案件，經檢察官提起公訴（九十年度偵字第二０二八０號），本
院判決如左：
    主    文
甲○○因過失致人於死，處有期徒刑伍月，如易科罰金，以佰元折算壹日。緩刑貳
年。
    事    實
一、甲○○於民國（下同）九十年十二月一日上午十時四十分許，駕駛車號二Ｃ─二
    一九八號自小客車，沿台北縣蘆洲市○○○道，由北向南往三重市方向行駛，途
    經台北縣蘆洲市○○街三十二巷六十九弄路口時，本應注意車前狀況，並隨時採
    取必要之安全措施，而依當時情形，又無不能注意之情事，竟疏於注意貿然行進
    ，適有李雨疇騎乘車號ＲＧＥ－六八０號輕型機車沿環堤大道由南向北行經該路
    口時，本應注意車行駛至交岔路口，轉彎車應讓直行車先行之規定，竟疏未注意
    而貿然逆向左轉欲進入永平街三二巷六十九弄口時，雙方均因閃避不及發生擦撞
    ，李雨疇人車倒地後，受有顱內出血、兩眼眶瘀青、肋骨多支骨折、兩手背挫傷
    、兩膝挫傷及右小腿骨折等多處傷害，並於送醫後仍因顱內出血併氣血胸不治死
    亡。甲○○於肇事後，在有偵查犯罪職權之機關尚不知何人為肇事者前，於台北
    縣政府警察局蘆洲分局警員前往現場處理時，在場並當場坦承肇事接受偵訊自首
    。
二、案經台北縣政府警察局蘆洲分局報請台灣板橋地方法院檢察署檢察官相驗後偵查
    起訴。
    理    由
一、訊據被告甲○○固對右揭時地與被害人機車發生擦撞肇事等情坦承不諱，惟辯稱
    ：伊當時有注意車前狀況，因為事情發生太突然讓伊閃避不及，才發生這案件。
    伊當時開在外車道上沿著環堤大道往三重方向直行，伊內車道也有一台廂型車，
    伊幾乎是與他平行，經永平街三二巷六九弄口時，那輛廂型車突然緊急剎車，並
    有一台機車從那廂型車左側衝出，伊見此情狀即剎車，但那部機車仍舊撞到伊汽
    車左前側，因該巷口是單行道，伊根本沒有想到有機車從伊左側衝過，伊當時時
    速約三十五公里左右云云。（一）按汽車行駛時，駕駛人應注意車前狀況，並隨
    時採取必要之安全措施，道路交通安全規則第九十四條第三款定有明文。本件依
    卷附道路交通事故調查表之警繪現場圖及現場照片，可知肇事當日為晴天、光線
    良好、水泥路面乾燥、無缺陷、無其他障礙物、無號誌、無標誌，並參酌卷附現
    場圖顯示肇事後現場跡證、兩車受損情況及撞擊地點等綜情研判，足認被告駕駛
    車輛行至肇事地點時，應注意上開規定，而依當時情形，又無不能注意之情事，
    竟疏未注意車前狀況並減速慢行，致閃避不及與被害人機車發生擦撞肇事，有過
    失責任甚明。至被害人行經交岔路口時，雖因未注意轉彎車應讓直行車先行之道
    路交通安全規則有關規定貿然左轉致肇本件車禍，為肇事主因，亦有過失，但被
    告不因此得據此卸免其過失之責。本件肇事原因經送台灣省台北縣區車輛行車事
    故鑑定委員會及台灣省車輛行車事故覆議鑑定委員會鑑定結果亦同此見解，有該
    會鑑定意見書及函覆各一紙在卷可稽，併此敘明。（二）被害人李雨疇因本件車
    禍致受有顱內出血、兩眼眶瘀青、肋骨多支骨折、兩手背挫傷、兩膝挫傷及右小
    腿骨折等多處傷害，並於送醫後仍因顱內出血併氣血胸不治死亡等情，復經台灣
    板橋地方法院檢察署檢察官督同法醫師相驗明確，製有相驗屍體證明書、驗斷書
    、勘驗筆錄及死者照片數張等在卷足憑。是被害人因本件車禍死亡，與被告之過
    失行為間並有相當因果關係，被告過失犯行堪予認定。
三、核被告所為，係犯刑法第二百七十六條第一項之過失致人於死罪。被告於警員前
    往現場處理時，在場並當場承認為肇事人等情，有台北縣警察局偵辦交通事故「
    涉嫌人是否自首」調查表一份在卷可稽，符合自首要件，應依法減輕其刑。爰審
    酌被告過失之程度、所生之危害及肇事後已與被害人家屬達成和解，賠償新臺幣
    四十六萬六千六百元（參見本院卷附調解書）等一切情狀，量處如主文所示之刑
    ，並諭知易科罰金之折算標準。末查被告前未曾受有期徒刑以上刑之宣告，有臺
    灣高等法院檢察署刑案紀錄簡覆表一紙在卷可按，其因過失致罹刑典，經此教訓
    ，應知警惕，當無再犯之虞，本院認所宣告之刑，以暫不執行為適當，爰併宣告
    緩刑二年，以啟自新。
據上論斷，應依刑事訴訟法第二百九十九條第一項前段，刑法第二百七十六條第一項
、第六十二條前段、第七十四條第一款，罰金罰鍰提高標準條例第一條前段、第二條
判決如主文。
本案經檢察官張云綺到庭執行職務。
中      華      民      國      九十一      年    七    月    二十五    日
                                  臺灣板橋地方法院交通法庭
                                        法  官  古  秋  菊
右正本證明與原本無異。
如不服本判決，應於判決送達後十日內，向本院提出上訴狀。
            書記官  蕭  詩  穎
中      華      民      國      九十一      年    七    月    二十五    日
附錄法條：
中華民國刑法第二百七十六條
 (過失致死罪)
因過失致人於死者，處二年以下有期徒刑、拘役或二千元以下罰金。
從事業務之人，因業務上之過失犯前項之罪者，處五年以下有期徒刑或拘
役，得併科三千元以下罰金。
